【裁判字號】    97,交聲,437
【裁判日期】    970411
【裁判案由】    聲明異議
【裁判全文】
臺灣臺中地方法院交通事件裁定         97年度交聲字第437號
原處分機關  交通部公路總局臺中區監理所臺中市監理站
異  議  人
即受處分人  甲○○
上列受處分人因違反道路交通管理處罰條例案件，對於交通部公
路總局臺中區監理所臺中市監理站民國九十七年一月二十三日所
為之裁決（裁監稽違字第裁61－DB0000000號裁決書），聲明異
議，本院裁定如下：
    主    文
異議駁回。
    理    由
一、原處分機關略以：異議人即受處分人甲○○名下903─BCM號
    重型機車，於民國九十六年九月十五日十六時四十四分許，
    在桃園市○○路192號處因「停車時間位置方式車種不依規
    定者佔用公車專用停車格停車」之違規，經桃園縣政府警察
    局交通隊依違反道路交通管理處罰條例第五十六條第一項第
    九款逕行舉發，處分機關於九十七年一月二十三日以裁監稽
    違字第裁61－DB0000000號裁決書，裁處罰鍰新臺幣（下同
    ）一千二百元，逾期則依裁決書處罰主文規定裁處等語。
二、本件異議人即受處分人甲○○則以：因903─BCM號重型機車
    之使用人陳奕為大學新生，初至外地桃園騎車，不知機車
    被拖吊而罰款領車後，還要另持罰單繳費，僅以電話告知伊
    代領警方通知之違規罰單，致逾期未繳，實屬無心之過，且
    伊目前失業中，經濟狀況欠佳，故請求依原罰款繳交，爰依
    此聲明異議云云。
三、按「汽車駕駛人停車時，有下列情形之一者，處新臺幣六百
    元以上一千二百元以下罰鍰：... 九、停車時間、位置、方
    式、車種不依規定。。」道路交管理處罰條例第五十六條第
    一項第九款定有明文。
四、經查：
  (一)受處分人名下903─BCM號重型機車於九十六年九月十五日十
    六時四十四分許，在桃園市○○路192號處因「停車時間位
    置方式車種不依規定者佔用公車專用停車格停車」違規，經
    桃園縣政府警察局交通隊警員以其違反道路交通管理處罰條
    例第五十六條第一項第九款之規定而逕行舉發，嗣該機車使
    用人陳奕至拖吊場領回該機車時，在舉發違反道路交通管
    理事件通知單上「收受通知聯者簽章」欄簽名受等事實，除
    為受處分人所不爭執外，並有該件舉發違反道路交通管理事
    件通知單影本一紙在卷可稽，是受處分人已得有合法之通知
    ，合先敘明。
  (二)受處分人辯稱不知機車被拖吊而罰款領車後，還要另持罰單
    繳費云云，惟按「受處罰人接獲違反道路交通管理事件通知
    單後，於十五天內得不經裁決，逕依第九十二條第三項之罰
    鍰基準規定，向指定之處所繳納結案」，道路交通管理處罰
    條例第九條第一項定有明文，系爭機車使用人持有駕駛執照
    ，其駕駛汽車本應遵守道路交通相關法律，自難因其不知法
    律，而為對其有利之認定，再者，DB0000000號舉發通知單
    之「應到案日期」欄亦載明九十六年十月十五日前，是受處
    人所辯並不足採。
  (三)綜上所述，受處分人未於應到案日期內自動繳納罰鍰，復未
    於舉發通知單上所載應到案日期即九十六年十月十五日前到
    案聽候裁決，則原處分機關按諸上開規定，逕行裁處罰鍰一
    千元，逾期則依裁決書之處罰主文規定處罰，即無違法不當
    可言。故本件異議為無理由，應予駁回。
五、據上論斷，應依道路交通管理處罰條例第八十七條第二項，
    道路交通案件處理辦法第十九條規定，裁定如主文。
中    華    民    國    97    年    4     月    11    日
                  交通法庭    法  官  洪堯讚
以上正本證明與原本無異。
如不服本裁定應於送達後五日內向本院提出抗告狀。
                              書記官  沈慧玲
中    華    民    國    97    年    4     月    11    日


司法院資訊處製作；財團法人民間司法改革基金會備份。
